# 请陈版主帮忙看下：基金业绩报酬收入确认

提问人：zsxsysu 时间：2023-08-17 18:12:28
陈版主好，麻烦帮忙看下以下场景及问题，万分感谢：
业务背景：A公司是B私募股权基金的GP，按照基金合伙协议约定，基金收益分配以下顺序①各LP及GP在项目实际出资的返还；②如有剩余，80%在全体合伙人间按相对实缴比例分配；20%超额收益由GP享有。在实际项目退出分配时，GP20%超额收益留存一半作为风险准备金，在“全体LP累计收到的分配款等于LP实缴出资额时”留存的风险准备金可退回，如果基金清算时无法满足该条件，则GP的20%超额收益要回拨，直到条件满足。基金清算如有亏损，由GP出资额为限优先承担。
 问题：
1.在这种协议安排下，A公司的20%超额收益/业绩报酬是否应该理解为收入的可变对价，是否应该计提确认收入？
如是，具体金额应该怎么评估？
2.如果基金的项目收益比较好，已退出项目的累计分配已经满足了风险准备金退回条件，这种情况下，是否应该确认收入，应该怎么评估金额？

回答人：chenyiwei
A公司的20%超额收益/业绩报酬并不是基于A公司以合伙人身份在B基金中的出资额，而是基于其作为管理人身份提供的管理服务，故属于收入准则的规范范围，而不适用金融工具准则。由于该项收入金额的不确定性，故其计量适用新收入准则第十六条关于可变对价的规定。
基金管理服务符合“客户在企业履约的同时即取得并消耗企业履约所带来的经济利益”的条件，故可在一段时间内确认收入。根据新收入准则第十六条规定，期末应根据基金截至当前的盈亏状况（包括浮动盈亏），对照合伙协议和管理协议中的收益分配条款，采用期望值法或者最可能发生金额法对其金额予以最佳估计，同时确保遵循“极可能不会发生重大转回”的限制条件。实务中，基于谨慎考虑，如果不能合理估计最终将会盈利，或者同一基金所投资的不同项目的损益会互相影响（作为一个整体资产池核算），也有管理人倾向于谨慎处理，如果因浮动亏损而存在倒贴钱的风险，则确认预计负债并冲减收入；如果有浮动盈利，则在该项目退出时确认超额收益分成收入。